【裁判字號】    95,交聲,88
【裁判日期】    950617
【裁判案由】    聲明異議
【裁判全文】
臺灣屏東地方法院交通事件裁定          95年度交聲字第88號
原處分機關  交通部公路總局高雄區監理所屏東監理站
異  議  人
即受處分人  乙○○
上列受處分人因違反道路交通管理處罰條例案件，對於交通部公
路總局高雄區監理所屏東監理站民國95年4 月18日所為之處分（
原處分：屏警交字第V00000000 號），聲明異議，本院裁定如下
：
    主  文
異議駁回。
    理  由
一、原處分意旨略以：受處分人即異議人乙○○於民國95年3 月
    13日11時9 分許，駕駛F6-8318 號自用小客車，在行經設有
    燈號管制之屏東縣屏東市○○路與建華一街之交岔路口時，
    於紅燈號誌亮起之情況下違規闖越紅燈，為屏東縣警察局屏
    東分局警員開單舉發，由原處分機關依道路交通管理處罰條
    例第53條第1 項規定，裁處異議人罰鍰新臺幣（下同）2700
    元，並記違規點數3點等語。
二、聲明異議意旨略以：受處分人即異議人乙○○否認有前開闖
    越紅燈之行為，當時實為搶黃燈，且取締員警當時並非站在
    路口，而係與異議人同向且距離路口100 公尺餘遠之轉彎處
    ，應無法同時看到路口號誌燈與異議人車輛通過之情形，原
    處分機關裁處異議人罰鍰，顯非適當，故異議人不服該裁處
    ，乃提起本件異議云云。
三、汽車駕駛人，行經有燈光號誌管制之交岔路口闖紅燈者，處
    新臺幣（下同）1800元以上5400元以下罰鍰，道路交通管理
    處罰條例第53條第1 項定有明文。並應依同條例第63條第1
    項第3款之規定記違規點數3點。
四、經查，本件受處分人即異議人乙○○於95年3 月13日11 時9
    分許，駕駛F6-8318 號自用小客車，在行經設有燈號管制之
    屏東縣屏東市○○路與建華一街之交岔路口時，於紅燈號誌
    亮起之情況下違規闖越紅燈，為屏東縣警察局屏東分局警員
    當場開單舉發之事實，有屏東縣警察局屏警交字第V0000000
    0 號舉發違反道路交通管理事件通知單在卷可稽，而證人即
    當時執行交通勤務之甲○○○○並到庭結證稱：當時異議人
    行駛過路口時燈號就已經是紅燈了，當時有用手勢指示她停
    下來，有告發她，她跟我說她沒有闖紅燈，我叫她自己看燈
    號，她就喔了一聲，沒有再繼續與我爭執，... 當時站的位
    置在路中間，可以看到非常明顯的紅燈的狀態」等語明確（
    詳本院95年6 月5 日訊問筆錄）。參以證人曾明順所庭呈肇
    事路口照片2 張所示，雖肇事交叉路口稍有轉彎路況，然以
    取締員警所站立之位置距離交叉路口並無甚遠、當日肇事時
    間為上午11時、目睹違規經過久暫等等，又證人與異議人間
    不僅未有任何怨隙，又係毫不相識之人，衡情證人應無設詞
    攀誣，或虛構違規事實以陷害異議人之理。況警員執行公務
    ，依法作成行政處分時，本身即受有行政責任之監督，且其
    到庭具結作證，更係以刑事責任擔保其證言之真實性，故證
    人曾明順前開證述內容，經核尚無不可採信之處。因之，異
    議人於前揭時、地，行駛前開自小客車，於行經設有燈光號
    誌管制之交岔路口，闖越紅燈之事實，應可認定。
五、從而，原處分機關援引道路交通管理處罰條例第53條第1 項
    及第63條第1 項第1 款等規定，據以裁處異議人罰鍰2700元
    ，並記違規點數3 點，核無違誤。異議為無理由，應予駁回
據上論斷，應依道路交通案件處理辦法第19條，裁定如主文。
中    華    民    國    95    年    6     月    17    日
                    交通法庭    法  官  羅培毓
以上正本證明與原本無異。
如不服本裁定應於收受送達後五日內向本院提出抗告書狀敘述抗
告之理由抗告於台灣高等法院高雄分院。
中    華    民    國    95    年    6     月    17    日
                                書記官  張儷薾


司法院資訊處製作；財團法人民間司法改革基金會備份。
